台灣高等法院刑事裁定　　　　　　　　　　　　　　　　九十一年度抗字第三九號
　　抗　告　人
　　即　被　告　甲○○
右抗告人因竊佔罪經聲請撤銷緩刑宣告暨定其易科罰金之折算標準案件，不服台灣板
橋地方法院九十年度撤緩字第一三八號，中華民國九十年十二月十一日第一審裁定（
聲請案號：台灣板橋地方法院檢察署九十年度執聲字第一三五五號），提起抗告，本
院裁定如左：
    主  文
抗告駁回。
    理  由
一、抗告意旨略以：
    (一)抗告人因竊佔案件，經台灣板橋地方法院於民國（下同）八十九年四月七日以
      八十九年度易字第四四七號刑事判決判處有期徒刑三月，緩刑二年，並於八十
      九年六月二十九日確定在案。惟其於緩刑前即於八十八年八月一日上午十時許
      ，更犯毀壞他人建築物未遂罪，經本院於九十年六月二十七日以九十年度上訴
      字第一八六四號之確定判決，實係受工務局之函而逕行拆除，只因該工務局函
      件遺失而無法於毀損案開庭時提出，法官即以主觀之認定過失在抗告人。又抗
      告人於竊佔部分，因認自身有錯而接受地院之判決，然也因懼犯此罪而願逕行
      拆除違建部分，然法院卻未能秉持讓過失者弭過之心，而予一罪二罰。
    (二)前開二案件之發生日，屬同一日。即八十八年八月一日抗告人將座落於土城市
      ○○路七一號之房屋加蓋後，因工務局來函通知須予拆除，然因合購房屋之所
      有人不同意而延宕數日，兩人後因合約認定之不同，而被告因不願負惡意侵占
      之罪名，將違建部分拆除，尚未拆到，即被警方制止，為房屋合購者（即現使
      用者）告上法院，台灣板橋地方法院更將此案一分為二，即為本案所涉之竊佔
      及毀損罪二件。然觀上述事實，抗告人會拆除該建物，仍因不願繼續竊佔他人
      共有地，並非惡意行事，乃因過失犯罪者，依刑法第七十五條第二項，不適用
      前項緩刑宣告撤銷之規定。
    (三)抗告人上有重殘之母親、下有幼兒女，現以零工維生。上回之罰緩，已向友人
      告貸，此番再罰，又得多一筆債務；如去執行，被告身為獨子，生活即入困境
      。現今工作難覓，抗告人已因此名下房屋皆受法院拍賣，盼法官能以憐窮困之
      心，渡人於潦倒之時云云
二、按受緩刑之宣告，於緩刑前犯他罪，而在緩刑期內受有期徒刑以上刑之宣告者，
    應撤銷其緩刑之宣告，刑法第七十五條第一項第二款規定有明文。
三、經查：本件抗告人因竊佔案件，前經台灣板橋地方法院於八十九年四月七日以八
    十九年度易字第四四七號刑事判決判處有期徒刑三月，緩刑二年，於八十九年六
    月二十九日確定。惟其於緩刑前之八十八年八月一日上午十時許，更犯毀壞他人
    建築物未遂罪，經本院於九十年六月二十七日以九十年度上訴字第一八六四號刑
    事判決判處有期徒刑三月，如易科罰金，以三百元折算一日，並於九十年九月三
    日確定，有上述兩案確定判決書、及本院被告全國前案紀錄表在卷可稽。核上開
    九十年度上訴字第一八六四號判決所認定之事實，被告係明知而故意犯罪，則抗
    告人以該案係因過失犯罪，而主張依刑法第七十五條第二項規定不得撤銷前案緩
    刑宣告，自非有據。另雖該兩案所涉為同一處違建標的，惟抗告人於八十三年間
    興建系爭違建所犯之竊佔罪，核與其在八十八年八月一日未經共有人及承租人同
    意，即雇工拆除前揭違建物而未遂，所犯毀壞他人建築物未遂罪，二者顯無裁判
    上一罪之關係，或抗告人所稱一分為二之情形，法院分別判決，並無不合。故法
    院如認前述二案判決有刑法第七十五條第一項第二款之情形，依法即應撤銷緩刑
    之宣告，且不因受刑人之家庭境況如何而有影響。是本院據此核認原裁定並無不
    當，本件抗告為無理由，應予駁回。
四、據上論結，應依刑事訴訟法第四百十二條，裁定如主文。
中    華    民    國    九十一    年       一       月     二十四       日
                              台灣高等法院刑事第十庭
                                  審判長法  官  溫  耀  源
                                        法  官  林  銓  正
                                        法  官  黃  金  富
右正本證明與原本無異。
不得再抗告。
                                        書記官  江  采  廷
中    華    民    國    九十一    年       一       月      二十九      日
